# 请教陈老师-公司收到的个人所得税手续费返还可以记在其他业务收入吗？

提问人：ginajim 时间：2015-10-22 11:28:20
老总觉得这个是跟业务相关，而且未来可预计的收入，要求放到其他业务收入，可是审计不同意，该怎么看这个问题。。。

回答人：chenyiwei
该手续费本质上是企业为国家提供法定的税款扣缴劳务，国家给予的劳务报酬，因此确认为其他业务收入更合理。但实际操作中大量存在计入营业外收入的情况。

提问人：dengfengru 时间：2015-10-23 16:21:00
那就是税务机关要求缴纳营业税也是合理的了！以前一直按政府补助理解了！

回答人：chenyiwei
有些地方对此是有明文规定的，如广西的“桂地税函[2009]446号”文件。

提问人：bzcpa 时间：2015-10-24 13:38:38
个人对代扣代缴个人所得税手续费返还的本质不倾向于理解为“为国家提供法定税款义务而收到的劳务报酬”，因为就提供劳务而言，通常属于双方平等条件达成的一方为另一方提供服务的行为，其劳务报酬的多少跟提供服务的质量、难易程度、时间长短等因素相关。而代扣代缴个人所得税对于扣缴方而言属于法定义务，不管是否付给手续费都必须履行，取得手续费的多少跟所涉及税款的金额相关，跟扣缴行为付出的劳动量的大小等因素并不直接相关，因此个人更多地倾向于理解为国家为鼓励扣缴义务人履行扣缴义务而给予的奖励或补偿。请陈版指教，谢谢！

回答人：chenyiwei
你的理解也有一定道理。